ro-RO: Material vârf lat/vârf ascuțit: Oțel carbon; Oțel inoxidabil; Altele
zh-CN: 宽箭头/野外箭箭头材料: 碳钢; 不锈钢; 其他
pt-BR: Material de ponta larga/campo: Aço carbono; Aço inoxidável; Outro
sk-SK: Materiál loveckých šípov/šípových hrotov: Uhlíková oceľ; Nehrdzavejúca oceľ; Iné
ko: 브로드헤드/필드 포인트 소재: 탄소강; 스테인리스 스틸; 기타
fi: Leveän kärjen / taulukärjen materiaali: Hiiliteräs; Ruostumaton teräs; Muu
bg-BG: Материал на върха (широка глава/полева точка): Въглеродна стомана; Неръждаема стомана; Други
hu: Vadászhegy/Gyakorlóhegy anyaga: Szénacél; Rozsdamentes acél; Egyéb
th: วัสดุของหัวลูกศรแบบ Broadhead/Field: เหล็กคาร์บอน; เหล็กสเตนเลส; อื่นๆ
tr: Broadhead/Alan noktası malzemesi: Karbon çelik; Paslanmaz çelik; Diğer
ru: Материал спортивных или охотничьих наконечников для стрел: Углеродистая сталь; Нержавеющая сталь; Другое
sv: Broadhead/Field Point - material: Kolstål; Rostfritt stål; Övrigt
lt-LT: Medžioklinių / šaudymo į taikinį strėlių antgalių medžiaga: Anglinis plienas; Nerūdijantysis plienas; Kita
es: Material de punta de caza/campo: Acero al carbono; Acero inoxidable; Otros
da: Materiale til broadhead/field point: Kulstofstål; Rustfrit stål; Andet
cs: Materiál špičky: Uhlíková ocel; Nerezová ocel; Jiné
el: Η υλικό ευρείας κεφαλής/σημείου πεδίου: Ανθρακούχος χάλυβας; Ανοξείδωτος χάλυβας; Άλλο
pt-PT: Material de ponta larga/campo: Aço carbono; Aço inoxidável; Outro
sl-SI: Material širše konice/ozke konice: Ogljikovo jeklo; Nerjavno jeklo; Drugo
vi: Vật liệu đầu rộng/điểm trường: Thép carbon; Thép không gỉ; Khác
nb: Brehodet/feltpunktmateriale: Karbonstål; Rustfritt stål; Annet
hr-HR: Materijal širokog vrha s oštricama / poljskog vrha bez oštrica: Ugljični čelik; Nehrđajući čelik; Ostalo
de: Material für Jagdspitzen/Feldspitzen: Kohlenstoffstahl; Edelstahl; Sonstiges
nl: Materiaal breedkop/veldpunt: Koolstofstaal; Roestvrij staal; Andere
pl: Materiał grotów do strzał: Stal węglowa; Stal nierdzewna; Inne
fr: Matériau des pointes de chasse/cible: Woks en acier au carbone; Acier inoxydable; Autre
en: Broadhead/Field point material: Carbon steel; Stainless steel; Other
zh-TW: 頭帶/場點材料: 碳素鋼; 不銹鋼; 其他
ja: ブロードヘッド/照射野ポイント材料: カーボン鋼; ステンレススチール; その他
it: Materiale per punti Broadhead/Field: Acciaio al carbonio; Acciaio inossidabile; Altro